# 请教陈版关于工资列报披露的问题

提问人：符符 Frente 巛巛 时间：2021-05-08 14:02:54
请教陈版，工资中的职工福利费期末有跨期调整（贷方对应的为应付供应商），在列报时福利费有无期末余额，我的做法为应付职工薪酬列报时福利费无余额，对应的在应付账款显示，还是在调整的时候调整应付职工薪酬不调整应付账款。

回答人：chenyiwei
如果职工已享受到对应的福利，即企业对职工的义务已经履行完毕，则剩下的是企业对供应商的付款义务，此时应确认为对供应商的应付账款。所以关键是看是否仍有针对职工的现时义务没有履行完毕。